臺灣桃園地方法院民事裁定
           111年度簡抗字第40號
抗  告  人  周定剛  


相  對  人  張維明  

上列當事人間請求撤銷調解之訴(交通)事件，本院裁定如下：
    主  文
抗告駁回。
抗告程序費用由抗告人負擔。
    理  由
一、抗告意旨略以：抗告人已於民國111年4月15日補繳裁判費新
    臺幣（下同）1,000元，並將請求給付之金額變更為80萬3,7
    25元，經本院櫃台人員點收表示無異常。又勞動能力減損之
    損害賠償金額，僅能經由法院委託醫院鑑定，方可確定，原
    告無法自行確定，法院如果沒有為抗告人委託醫院鑑定，僅
    以沒有補正請求賠償金額為由，裁定駁回原告之訴，不但違
    背了民眾取得法律資訊的明確性與信任，並且法院沒有依循
    職能即剝奪了抗告人在法律上之權利，爰提起抗告，求為廢
    棄原裁定等語。
二、因財產權而起訴，應依民事訴訟法第77條之13、第77條之27
    之規定，繳納裁判費用，如有應繳而未繳者，即屬起訴不合
    程式或不備其他要件。又原告之訴，有起訴不合程式或不備
    其他要件者，審判長應定期間命其補正，如不於期間內補正
    者，法院應以裁定駁回之，同法第249條第1項第6款定有明
    文。另依民事訴訟法第244條第4項規定，原告訴之聲明，得
    在原因事實範圍內，表明其全部請求之最低金額，而於第一
    審言詞辯論終結前補充其聲明。其未補充者，審判長應告以
    得為補充。　　
三、經查：
（一）本件抗告人請求撤銷兩造於111年1月14日以本院111年附
      民移調字第133號成立之調解，並請求相對人給付31萬8,9
      25元及勞動力減損賠償，沒繳裁判費，也沒有表明系爭調
      解書如經撤銷後，抗告人可得受之利益為何（即原告請求
      之31萬8,925元，加計勞動力減損之具體金額），經原審
      裁定命抗告人於收受裁定送達後3日內，查報訴訟標的價
      額，暨依民事訴訟法第77條之13所定費率補繳裁判費，抗
      告人於111年4月14日收受送達，又於111年4月15日向本院
      補繳1,000元，原審以111年6月9日裁定駁回抗告人之訴等
      情，有收據、各該裁定及其送達證明書等件存卷可證，堪
      可採認。
（二）抗告人勞動能力減損的程度及可得求償的金額，固然必須
      在訴訟中送鑑定才能確定，但抗告人仍應依民事訴訟法第
      244條第4項規定，表明其全部請求之最低金額，並按這個
      最低金額，依民事訴訟法第77條之13規定的費率繳納裁判
      費，而按抗告人表明的最低請求金額31萬8,925元算出來
      的裁判費，不是只有1,000元；抗告人於111年4月15日向
      本院補繳1,000元的收據上，「標的」欄固然記載「803,7
      25.00」，但這是本院開立的收據，不是抗告人的書狀，
      不生抗告人表明其可得受之利益的效力；又抗告人起訴合
      法與否，是由法官依法獨立判斷，本院櫃台人員並無相關
      權限；另法律適用的基本原則，先程序，後實體，本件抗
      告人之訴，在程序上就不合法，其勞動能力減損等實體事
      項即無從審認，原審予以裁定駁回，乃依法行使職權，尚
      屬有據。
（三）綜上，抗告人經裁定命補正，仍未繳足裁判費，原裁定認
      抗告人起訴不合程式，裁定駁回抗告人於原審之訴，於法
      有據，抗告人指為違法不當，提起抗告，求為廢棄原裁定
      ，顯屬違誤。本件抗告為無理由，應予駁回。
四、依民事訴訟法第442條第2項、第95條、第78條規定，裁定如
    主文。
中　　華　　民　　國    111   年    10    月    14    日
            民事第二庭  審判長法  官  陳振嘉
　　　　　　　　　
　　　　　　　　　            法  官  周玉羣
　　　　　　　　　　　　　　　
　　　　　　　　　　　　　　　法  官  孫健智
正本係照原本作成。
本裁定不得抗告。　　　　　　　　　　　　　　　
中　　華　　民　　國　　111 　年　　10　　月　　18　　日
                              書記官  鄧竹君